臺灣彰化地方法院民事裁定　　　　　　　100年度簡抗字第3號
抗　告　人　黃金進
相　對　人　陳益昌
上列當事人間請求返還借款事件，抗告人對於民國100年9月15日
本院彰化簡易庭100年度彰簡字第173號裁定提起抗告，本院裁定
如下：
    主  文
抗告駁回。
抗告費用新台幣壹仟元由抗告人負擔。
    理  由
一、本件抗告意旨略以：原審以上訴人未於期限內繳二審裁判費
    駁回上訴，然本件上訴未具上訴理由，依民事訴訟法第442
    條第3項規定，並不適用同條第2項之規定，應由第二審法院
    依同法444條規定命抗告人補正，抗告人未補正時始得以裁
    定駁回之。詎原審法院竟未將抗告人之上訴送二審法院，即
    率以抗告人未繳納二審裁判費而裁定駁回抗告人之上訴，原
    審裁定顯有適用民事訴訟法第442條、第444條錯誤之違背法
    令情事，為此提起廢棄原裁定之聲請等語。
二、按提起上訴，如逾上訴期間或係對於不得上訴之判決而上訴
    者，原第一審法院應以裁定駁回之。上訴不合程式或有其他
    不合法之情形而可以補正者，原第一審法院應定期間命其補
    正，如不於期間內補正，應以裁定駁回之。上訴狀未具上訴
    理由者，不適用前項之規定，民事訴訟法第442條有明文，
    此規定並於簡易程序準用之，同法第436條之1第3項亦有明
    定。在第二審程序，上訴人應向法院預納裁判費，為其提起
    上訴所必備之程序，對訴訟費用應繳而未繳即屬上訴不合程
    式，原審應以裁定定期間命其補正，上訴人未於期限內預納
    上訴裁判費，即難認其上訴為合法，應依民事訴訟法第442
    條第2項規定駁回其上訴，而同條第3項將上訴狀未具上訴理
    由予以排除，其立法理由係因「上訴狀未具上訴理由者，雖
    屬上訴不合法，惟因另有同法第444條之1之特別規定，故不
    適用第2項之規定，爰增訂第3項予以排除適用」，是第3項
    僅排除上訴狀未具上訴理由之情形，而未預納上訴裁判費則
    不在排除之列，仍應依同條第1項、2項規定處理，不因上訴
    人已否補具上訴理由而生影響。
三、查抗告人雖於法定期間內向原審提出上訴，惟未據繳納二審
    裁判費，經原審法院定7日期限命其補繳，逾期未繳納則駁
    回上訴，抗告人於100年8月29日收受通知後遲至原審於100
    年9月15日裁定駁回本件上訴前，仍未繳納上訴裁判費，是
    原審依前揭規定以上訴不合法裁定駁回抗告人之上訴，自於
    法有據，抗告人主張在其尚未補具上訴理由以前，原審不得
    以其未繳納上訴裁判費為由駁回其上訴，顯對於民事訴訟法
    第442條各項規定有所誤認。從而，原審以抗告人未依法繳
    納上訴裁判費，經以裁定定期間命其補繳仍逾期未繳為由，
    駁回抗告人之上訴，核無違誤。抗告意旨指摘原審裁定有上
    開違誤，求予廢棄原裁定，為無理由，應予駁回。
四、據上論結，本件抗告為無理由，爰依民事訴訟法第436條之
    1第3項、495條之1第1項、第449條第1項、第95條、第78條
    ，裁定如主文。
中    華    民    國   100    年    11    月    30    日
                民事第一庭審判長法  官  康弼周
                                法  官  陳瑞水
                                法  官  黃倩玲
本件不得抗告。
中    華    民    國   100    年    11    月    30    日
                                書記官  黃幼華